【裁判字號】    95,勞小上,1
【裁判日期】    950217
【裁判案由】    給付資遣費
【裁判全文】
臺灣板橋地方法院民事裁定             95年度勞小上字第1號
上  訴  人  甲○○○○○○○○
被 上訴 人  乙○○
上列當事人間給付資遣費事件，上訴人對於民國94年12月13日本
院三重簡易庭94年度重勞小字第17號第一審判決提起上訴，本院
裁定如下：
    主  文
上訴駁回。
第二審訴訟費用新臺幣壹仟伍佰元由上訴人負擔。
    理  由
一、按對於小額程序第一審裁判之上訴，非以其違背法令為理由
    ，不得為之，民事訴訟法第436條之24第2項定有明文。所謂
    判決違背法令，係指判決不適用法規或適用不當者而言。又
    依同法第436 條之25規定，上訴狀內應記載上訴理由，並表
    明原判決所違背之法令及其具體內容，及依訴訟資料可認為
    原判決有違背法令之具體事實。從而，當事人以小額訴訟之
    原判決有違背法令而提起上訴時，其上訴狀理由就上開內容
    應有具體之指摘，並揭示該法規之條項及具體內容，如係成
    文法以外之法則，倘為司法院之解釋或判例，則應揭示該判
    解之字號及內容，如係該民事訴訟法第469 條所規定之各款
    事由，則應揭示合於該條款的事實。上訴狀理由如未依此項
    方法表明者，僅就原審取捨證據任加指摘，並未具體指摘原
    判決違背何等法規，其上訴難謂合法。次按當事人於第二審
    程序不得提出新攻擊或防禦方法。但因原法院違背法令致未
    能提出者，不在此限，民事訴訟法第436 條之28亦定有明文
    。
二、本件上訴人係對於小額訴訟之第一審判決提起上訴，其上訴
    意旨係以：被上訴人於民國93年9 月10日至上訴人所獨資經
    營之北區水族館任職，94年9月3日被上訴人於上午10時至該
    水族館上班，中午12時打卡下班後，被上訴人即無故未上班
    ，連續3 日曠職，上訴人即以被上訴人違反勞動基準法第12
    條第1項第6款之規定予以終止勞動契約，並辦理退保手續，
    兩造間之勞動契約關係已消滅，被上訴人自無權終止勞動契
    約，並請求給付資遣費，原審不察，竟為准許，顯有違法令
    規定等語。
三、經查上訴意旨所稱之上開事實，均業經上訴人於原審主張，
    有上訴人致臺北縣勞資協調發展協會之申訴說明內容、調解
    程序筆錄（見原審卷第7 頁、第17至18頁）附卷可稽，原審
    雖未載明判決理由，惟業經原審依法於調解不成立時命即為
    訴訟之辯論，而據為判決。上訴人既僅泛稱「原審不察，竟
    為准許，顯有違法令規定」等語，而未具體指出原審判決有
    如何違背法令情事，更未指明原審判決所違反之法令條項或
    其內容，以及依訴訟資料有何判決違背法令之具體事實，參
    諸前開說明，自不得謂已合法表明上訴理由。更何況，上訴
    人於第二審程序亦不得提出新攻擊或防禦方法。從而，本件
    上訴顯難認為合法，應予駁回。
四、本件第二審訴訟費用應依民事訴訟法第436條之32第1項準用
    第436條之19條第1項確定其數額為新臺幣1,500 元，由上訴
    人負擔。
五、依民事訴訟法第436條之32第2項、第1 項、第444條第1項前
    段、第95條、第78條、第436條之19第1項，裁定如主文。
中    華    民    國    95    年    2     月    17    日
                  民事第一庭    審判長法  官  李世貴
                                      法  官  陳翠琪
                                      法  官  楊千儀
以上正本證明與原本無異。
本裁定不得抗告。
中    華    民    國    95    年    2     月    17    日
                                      書記官  簡青根


司法院資訊處製作；財團法人民間司法改革基金會備份。
